臺灣高等法院民事判決
110年度重上字第70號
上  訴  人  
即被上訴人  富隴股份有限公司
兼
法定代理人  郭松林  
上  訴  人  
即被上訴人  錢隴工業股份有限公司
兼
法定代理人  莊國安  
共      同
訴訟代理人  劉炳烽律師
被上訴人即  
上  訴  人  鄭世明  
訴訟代理人  沈志成律師
            施懿哲律師
            郭憲文律師
上列當事人間調整租金事件，兩造對於中華民國109年11月30日
臺灣臺北地方法院108年度重訴字第1193號第一審判決各自提起
上訴，本院於110年10月27日言詞辯論終結，判決如下：
    主      文
兩造上訴均駁回。
第二審訴訟費用由兩造各自負擔。
    事實及理由
壹、程序方面：
一、按訴訟繫屬中為訴訟標的之法律關係，雖移轉於第三人，於
    訴訟無影響。前項情形，第三人經兩造同意，得聲請代移轉
    之當事人承當訴訟。民事訴訟法第254條第1項、第2項前段
    定有明文。
二、本件錢隴工業股份有限公司（下稱錢隴公司）及莊國安主張
    ：伊前將坐落新北市○○區○○段○○○○○○000○00000地號土地信
    託登記予原上訴人即被上訴人華泰商業銀行股份有限公司（
    下稱華泰銀行），華泰銀行則就○○000、000-0地號土地與被
    上訴人即上訴人鄭世明存有租賃關係，並因調整租金而涉本
    件訴訟。嗣前揭信託登記於民國110年3月22日塗銷，○○000
    、000-0地號土地均移轉登記為錢隴公司及莊國安共有，前
    揭租賃關係現存在於錢隴公司、莊國安與鄭世明之間，調整
    租金之訴訟標的法律關係亦由華泰銀行移轉於錢隴公司及莊
    國安，故聲請代移轉之華泰銀行承當訴訟等語，業據華泰銀
    行及鄭世明同意（見本院卷第275、337頁），並提出土地登
    記謄本、異動索引及信託契約書為證（見本院卷第247至261
    、313至324頁），經核尚無不合，應由錢隴公司及莊國安代
    移轉之華泰銀行承當本件訴訟而為上訴人即被上訴人，先予
    敘明。
貳、實體方面：
一、上訴人即被上訴人富隴股份有限公司（下稱富隴公司）、郭
    松林、錢隴公司及莊國安等4人（下合稱富隴公司等4人）主
    張：鄭世明於75年間向訴外人即其父親鄭進益承租坐落臺北
    縣○○市（現改制為新北市○○區○○○○段○○○○段○○○○○○○00000○0
    00地號土地，與鄭進益就系爭土地成立不定期租賃關係（下
    稱系爭租賃關係），約定每月租金新臺幣（下同）2萬元。
    嗣○○○000-0、000地號土地經重測、分割及改制，現為○○000
    、000-0、000、000-0地號土地（面積依序為405.66㎡、436.
    49㎡、2791.35㎡、263.7㎡，下合稱系爭土地）。鄭進益已於9
    7年2月8日死亡，系爭土地由其繼承人繼承後，復因於106年
    1月19日強制執行拍賣，其中○○000、000-0地號土地於106年
    4月20日移轉為富隴公司與郭松林共有，應有部分依序為百
    分之99及百分之1，並於106年4月28日完成所有權移轉登記
    ；其中○○000、000-0地號土地則於106年4月18日移轉為錢隴
    公司與莊國安共有，應有部分依序為百分之99及百分之1，
    於106年4月28日完成所有權移轉登記。系爭租賃關係有關○○
    000、000-0地號土地部分（下稱系爭租賃甲部分），現存在
    於承租人鄭世明與出租人富隴公司、郭松林間；○○000、000
    -0地號土地部分（下稱系爭租賃乙部分），現存在於承租人
    鄭世明與出租人錢隴公司與莊國安間。系爭土地自鄭進益75
    年間出租予鄭世明起至伊起訴時止，公告地價漲幅逾16倍，
    土地使用分區由農業區變更為乙種工業區，非租賃關係成立
    時所得預料。系爭租賃甲部分之每月租金應以12萬2280元，
    系爭租賃乙部分每月租金應以48萬7952元，始為合理，伊得
    請求法院自起訴狀繕本送達翌日起增加每月租金至前開數額
    等情。爰依民法第227條之2第1項及第442條規定，求為調整
    系爭租賃甲部分每月租金至12萬2280元，系爭租賃乙部分每
    月租金至48萬7952元之判決（原審諭知自108年9月4日起，
    系爭租賃甲部分每月租金調整為4萬6038元，系爭租賃乙部
    分每月租金調整為14萬1551元。富隴公司等4人就不利己部
    分不服；鄭世明就系爭租賃甲部分調整每月租金逾3萬6830
    元，系爭租賃乙部分調整每月租金逾11萬3241元部分不服，
    各自提起上訴。原審就系爭租賃甲部分每月租金調整至3萬6
    830元，就系爭租賃乙部分每月租金調整至11萬3241元部分
    ，未據鄭世明上訴，非本院審理範圍）。富隴公司等4人上
    訴聲明：㈠原判決不利於富隴公司等4人部分廢棄。㈡系爭租
    賃甲部分之租金自起訴狀繕本達翌日（即108年9月4日）起
    ，應再增加7萬6242元。㈢系爭租賃乙部分之租金自起訴狀繕
    本送達翌日起，應再增加34萬6401元；答辯聲明：上訴駁回
    。
二、鄭世明則以：伊依系爭租賃關係，每月除應給付2萬元作為
    租金之一部外，並應負擔系爭土地之地價稅。系爭土地於系
    爭租賃關係成立後，價值雖有昇降，但土地上之地上物僅有
    鐵皮屋、修車廠等，並作住家使用，應受土地法第97條規定
    之限制，且每年租金之調整，應以申報地價4%計算，始為合
    理，是以系爭租賃甲部分每月租金僅應調整為3萬6830元，
    系爭租賃乙部分每月租金僅應調整為11萬3241元等語置辯。
    並上訴聲明：㈠原判決關於自108年9月4日起系爭租賃甲部分
    調整每月租金逾3萬6830元，系爭租賃乙部分調整每月租金
    逾11萬3241元部分廢棄。㈡上廢棄部分，富隴公司等4人在第
    一審之訴駁回；答辯聲明：上訴駁回。
三、兩造不爭執事項（見本院卷第194至195、310至311、339、3
    58頁）：
　㈠鄭世明於75年間與其父鄭進益，就鄭進益所有○○○000-0、000
    地號土地即系爭土地成立不定期租賃關係（即系爭租賃關係
    ），每月租金為2萬元（是否另以繳付地價稅為租金，兩造
    有爭執）。○○○000-0、000地號土地嗣經重測、分割及改制
    ，現為○○000、000-0、000、000-0地號土地（面積依序為40
    5.66㎡、436.49㎡、2791.35㎡、263.7㎡，見原審調字卷第37至
    57、25至35頁、本院卷第189頁）。
　㈡系爭土地依76年5月1日發布實施之變更新店都市計畫（第一
    次通盤檢討）案，原變更為住宅區時保留之工業區部分，依
    90年9月14日變更新店都市計畫（第二次通盤檢討）（第二
    階段）案，其土地使用分區變更為乙種工業區（見本院卷第
    173、183至185頁）。
　㈢鄭進益於97年2月8日死亡，系爭土地由其繼承人繼承，嗣因1
    06年1月19日強制執行拍賣，其中○○000、000-0地號土地於1
    06年4月20日移轉為富隴公司與郭松林共有，應有部分分別
    為百分之99及百分之1，並於106年4月28日完成所有權移轉
    登記；其中○○000、000-0地號土地於106年4月18日移轉為錢
    隴公司與莊國安共有，應有部分分別為百分之99及百分之1
    ，並於106年4月28日完成所有權移轉登記（見原審調字卷第
    37至57、25至35頁、原審卷第217至219頁）。
　㈣錢隴公司及莊國安提起本件訴訟後，於109年2月7日以109年2
    月3日之信託為原因，將○○000、000-0地號土地移轉登記為
    華泰銀行所有，並經鄭世明同意由華泰銀行於原審承當訴訟
    （見原審卷第253至258、272頁）；嗣於110年3月22日辦理
    塗銷信託登記，復由錢隴公司及莊國安承當訴訟（見本院卷
    第247至261、339頁）。
　㈤系爭租賃關係有關○○000、000-0地號土地部分（即系爭租賃
    甲部分），現存在於承租人鄭世明與出租人富隴公司、郭松
    林之間；有關○○000、000-0地號土地部分（即系爭租賃乙部
    分），現存在於承租人鄭世明與出租人錢隴公司、莊國安之
    間（見本院卷第195、310至311、339、358、369頁）。
　㈥系爭土地自67年9月起至109年1月止公告地價如本院卷第189
    頁所示；自84年7月起至108年1月止公告土地現值如原審調
    字卷第65至71頁所示；107年使用狀況如原審卷第185至186
    頁、本院卷第165至167頁所示，迄110年5月11日並無變化。
四、本院之判斷：
  ㈠系爭租賃關係之每月租金應予調整：
  ⒈按契約成立後，情事變更，非當時所得預料，而依其原有效
    果顯失公平者，當事人得聲請法院增、減其給付或變更其他
    原有之效果，民法第227條之2第1項定有明文。同法第442條
    規定：「租賃物為不動產者，因其價值之昇降，當事人得聲
    請法院增減其租金。但其租賃定有期限者，不在此限」，乃
    有關情事變更原則態樣之一（最高法院109年度台上字第259
    9號判決意旨參照）。是未定期限之土地租賃，契約當事人
    約定按月給付一定數額之租金，嗣土地價值變動，非當時所
    得預料，租金依原約定顯失公平者，出租人得依民法第442
    條規定，訴請法院調整其租金。至有其他之情事變更，非契
    約成立當時所得預料，而依其原有效果顯失公平者，當事人
    得依民法第227條之2規定，聲請法院增減其租金。
  ⒉本件系爭租賃關係於75年間成立，以系爭土地為租賃物，系
    爭土地之價值自75年起至108年富隴公司等4人提起本件訴訟
    時止，價格已有大幅變動，此見系爭土地歷年之公告地價即
    明（見本院卷第241至243頁）。又系爭租賃關係之出租人原
    為鄭進益，租賃物即系爭土地原為○○○000-0、000地號土地
    ，嗣經重測、分割及改制，現已變更為○○000、000-0、000
    、000-0地號土地。另依76年5月1日發布實施之變更新店都
    市計畫（第一次通盤檢討）案，原變更為住宅區時保留之工
    業區部分，依90年9月14日變更新店都市計畫（第二次通盤
    檢討）（第二階段）案，系爭土地之土地使用分區已變更為
    乙種工業區。且原出租人鄭進益於97年2月8日死亡，系爭土
    地由其繼承人繼承後，復因於106年1月9日強制執行，其中○
    ○000、000-0地號土地於106年4月20日移轉為富隴公司與郭
    松林共有，於106年4月28日完成所有權移轉登記；其中○○00
    0、000-0地號土地則於106年4月18日移轉為錢隴公司與莊國
    安共有，於106年4月28日完成所有權移轉登記等情，兩造並
    無爭執（見兩造不爭執事項㈠、㈡、㈢）。又系爭租賃關係有
    關○○000、000-0地號土地部分即系爭租賃甲部分，現存在於
    承租人鄭世明與出租人富隴公司、郭松林間；有關○○000、0
    00-0地號土地部分即系爭租賃乙部分，現存在於承租人鄭世
    明與出租人錢隴公司、莊國安間，兩造亦不為爭執（見兩造
    不爭執事項㈤、本院卷第369頁）。準此，系爭租賃關係成立
    後，租賃物即系爭土地價格已有提昇，土地使用分區亦經變
    更，土地經重測及分割，復由2筆分割為4筆，所有權人及出
    租人均有更迭，變化頗鉅，顯非當事人於契約成立時得為預
    料，堪認系爭租賃關係之租金，如續依原約定已顯失公平。
    鄭世明就系爭租賃關係之每月租金應予調整乙節，實無爭執
    ，僅爭執調整幅度，自應准許富隴公司等4人依民法第442條
    、第227條之2第1項規定，聲請法院調整系爭租賃甲部分及
    系爭租賃乙部分之每月租金。
  ㈡系爭租賃甲部分之每月租金應調整為4萬6038元；系爭租賃乙
    部分之每月租金應調整為14萬1551元：
  ⒈按法院調整租金時，應斟酌當事人原約定之租金，契約成立
    後之基地周邊環境、工商繁榮程度、承租人利用基地之經濟
    價值及所受利益等一切情形，以為決定，非以租金市價之多
    寡為唯一之酌定標準（最高法院109年度台上字第1405號判
    決意旨參照）。
  ⒉經查：
    ⑴系爭租賃關係成立於75年間，租賃標的物為系爭土地即○○○
      000-0、000地號土地，嗣經重測、分割，○○○000-0地號土
      地現為○○000、000-0地號土地（見本院卷第241頁），面
      積依序為405.66㎡、436.49㎡（見兩造不爭執事項㈠，原審
      卷調字卷第25、27頁）），面積小計842.15㎡（405.66+43
      6.49=842.15），其75年公告現值為每平方公尺7400元（
      見本院卷第241頁），當時價值小計623萬1910元（7,400×
      842.15=6,231,910）；○○○000地號土地現為○○000、000-0
      地號土地（見本院卷第243頁），面積依序為2791.35㎡、2
      63.7㎡（見兩造不爭執事項㈠，原審調字卷第29、33頁），
      面積小計為3055.05㎡（2,791.35+263.7=3,055.05），75
      年之公告現值為每平方公尺7100元，當時之價值小計則為
      2169萬855元（7,100×3,055.05=21,690,855），是系爭土
      地75年之總價為2792萬2765元（6,231,910+21,690,855=2
      7,922,765）。故系爭租賃關係原約定系爭土地每月租金2
      萬元，依○○○000-0、000地號土地當時價值比例計算，前
      者即系爭租賃甲部分（○○000、000-0地號土地）之每月租
      金應為4464元（20,000×6,231,910÷27,922,765=4,464，
      小數點以下四捨五入，以下除另為說明者外，均同），後
      者即系爭租賃乙部分（○○000、000-0地號土地）之每月租
      金應為1萬5536元（20,000×21,690,855÷27,922,765=15,5
      36）。
    ⑵系爭租賃關係成立時即75年間，系爭土地關於系爭租賃甲
      部分之○○○000-0地號土地（現為○○000、000-0地號土地）
      其公告現值每平方公尺7400元，關於系爭租賃乙部分之○○
      ○000地號土地（現為○○000、000-0地號土地）其公告現值
      每平方公尺7100元，嗣至富隴公司等4人於108年9月2日提
      起本件訴訟聲請法院調整租金，並於108年9月3日送達起
      訴狀繕本予鄭世明時（見原審調字卷第7、91頁），系爭
      租賃甲部分之○○000、000-0地號土地公告現值已為每平方
      公尺8萬600元（見本院卷第241頁），系爭租賃乙部分之○
      ○000、000-0地號土地公告現值已為每平方公尺6萬8300元
      （見本院卷第243頁），依此土地公告現值之變化觀察，
      系爭租賃甲部分之租賃物價值上漲約11倍（80,600÷7,400
      =11），系爭租賃乙部分之租賃物價值上漲約10倍（68,30
      0÷7,100=10）。至系爭土地公告地價雖亦提昇，且幅度與
      公告土地現值不甚一致（見本院卷第241、243頁），然公
      告地價係作為民眾申報地價之參考，政府再依據土地所有
      權人所申報之地價課徵地價稅（平均地權條例第16、17條
      規定參照），與公告土地現值係作為土地移轉及設定典權
      時，申報土地移轉現值之參考，並作為主管機關審核土地
      移轉現值及補償徵收土地地價之依據（同上條例第10、38
      條規定參照）不同，是有關系爭土地之價值變化，自宜以
      土地公告現值為認定參考基準，附此指明。
    ⑶系爭土地於系爭租賃關係成立後，曾進行重測、分割，原
      僅○○○000-0、000地號土地2筆土地，分割後前者現為○○00
      0、000-0地號土地，後者現為○○000、000-0地號土地，合
      計4筆土地，均於106年1月19日由臺灣臺北地方法院民事
      執行處進行強制執行拍賣，定○○000地號土地最低拍賣價
      格為2億807萬元、○○000-0地號土地最低拍賣價格為1967
      萬元，二者合併拍賣而為甲標；○○000地號土地最低拍賣
      價額為3024萬元，○○000-0地號土地最低拍賣價格為3255
      萬元，二者與○○000號地號土地（定最低拍賣價格為681萬
      元）及○○000地號土地（定最低拍賣價格為112萬元）合併
      拍賣而為乙標。嗣甲標以2億2811萬元拍定，乙標則以710
      1萬元拍定（見原審卷第218至220頁）。而系爭土地旁為
      新店區第一公墓，距捷運七張站、寶高便道各約1.5公里
      ，距新北市警察局新店分局約500公尺，捷運七張站周邊
      生活及商業機能便利完善，附近有郵局、銀行、麥當勞、
      金石堂書店等金融機構或商家（見原審卷第67至71頁）。
      另○○000、000-0地號土地未直接臨路，須由僅容納1人單
      方通行小徑出入；○○000、000-0地號土地有臨路（4公尺
      ），但地形呈不規則狀、地勢些微傾斜，系爭土地因未臨
      接計畫道路，可視為裡地，且新店區裡地成交或承租案例
      稀少，有敏達不動產估價師聯合事務所不動產估價報告書
      （外放，下稱敏達估價報告書，見報告書第23至24頁）可
      稽。再依76年5月1日發布實施之變更新店都市計畫案，原
      變更為住宅區時保留之工業區部分，依90年9月14日變更
      新店都市計畫案，系爭土地之土地使用分區已變更為乙種
      工業區（見兩造不爭執事項㈡）。前揭各項土地特徵、工
      商業繁華程度，及土地區位之變化，核與上開土地價值之
      上漲息息相關，應已經反應在系爭土地價值之提昇。另系
      爭土地自107年起之使用狀況如原審卷第185至186頁及本
      院卷第165至167頁所示，迄110年5月11日並無變化，為兩
      造所不爭（見兩造不爭執事項㈥），可知系爭土地在起訴
      狀繕本送達鄭世明翌日時之使用狀況，與原審卷第185至1
      86頁及本院卷第165至167頁土地複丈成果圖所示相同，亦
      即○○000地號土地上有鐵皮屋4間，修車廠1間，鐵皮搭棚1
      間，○○000地號土地上有鐵皮屋1間，其餘為停車空間、通
      行道路、水塔等。換言之，鄭世明承租系爭土地並未為高
      度之利用，其利用土地之經濟價值及所受益之程度不高。
    ⑷系爭土地之每月租金合理價格，經原審囑託敏達不動產估
      價師聯合事務所為鑑定，敏達估價報告書認系爭土地做為
      工業使用，其中系爭租賃甲部分（○○000、000-0地號土地
      ）每月正常租金價格應為12萬2280元（58,902+63,378=12
      2,280），系爭租賃乙部分（○○000、000-0地號土地）每
      月正常租金價格應為48萬7952元（445,834+42,118=487,9
      52，見敏達估價報告書第3頁）。據此，○○000、000-0地
      號土地每平方公尺之月租金約為145元（122,280÷842.15=
      145），○○000、000-0地號土地每平方公尺之月租金約為1
      60元（487,952÷3055.05=160）。而鄰近之新北市○○區○○
      段00地號土地（下稱○○00地號土地），面積為1709.21㎡，
      於109年6月13日間出租，其每月租金為6萬5000元，有土
      地租賃契約書附卷可參（見原審卷第241至243頁、本院卷
      第289至293頁），並經證人徐嘉懋證稱：伊是東山高中校
      車總管，見過原審卷第241至243頁的租約，伊有帶來一份
      影本（附於本院卷第289至293頁），東山高中校車將近百
      台，校內空間不足停放，所以學校承包商即訴外人許琀棋
      老闆在校外承租土地，承租的土地是伊去找的，土地使用
      分區是風景區，租約由伊老闆（即承租人）許琀棋與訴外
      人（即出租人）邱湘羚在伊辦公室簽訂，每月租金6萬500
      0元，談租金價格時，伊只有參考隔壁停車場的租金價格
      等語（見本院卷第278至280頁），堪認屬實。據此計算，
      ○○00地號土地每平方公尺之月租金則約為38元（65,000×÷
      1,709.21=38）。再者，新北市政府預計於108年第1季就
      新店區寶興段產業園區（乙種工業區基地面積為940坪）
      土地開發進行招商，其初步評估以土地出租方式提供廠商
      規劃、設計、興建及營運，租賃期間最長為20年，租金則
      以當期土地申報地價總額乘以得標之租金率（不得低於5%
      計收），由廠商進行租金率加碼。嗣於108年7月16日公告
      決標，決標金額為8159萬5379元等情，有招商文件及決標
      公告附卷可參（見原審調字卷第73至79頁）。綜合觀之，
      則可知鄰近土地租金行情各方認知不一，存有相當落差。
      至於鄭世明另提出訴外人景三實業股份有限公司與林時文
      就坐落新北市○○區○○段0000○0000○00地號土地簽訂之租賃
      契約書（見本院卷第105至111頁），因該租賃物與系爭土
      地難謂為鄰近（見本院卷第113頁），不足為本件調整租
      金之參考，併此說明。
    ⑸茲考量系爭土地自75年間系爭租賃關係成立時起至108年9
      月4日本件起訴狀繕本送達鄭世明之翌日止之價值漲幅，
      其中系爭租賃甲部分（○○000、000-0地號土地）為11倍，
      系爭租賃乙部分（○○000、000-0地號土地）為10倍，並合
      併考量以上系爭土地之特徵、區位、工商業繁榮程度、承
      租人利用基地及經濟價值及所受利益、鄰地租金行情，及
      兩造於另案就「系爭土地之地價稅繳款書於98年度以前之
      納稅義務人記載為鄭進益，99、100年度納稅義務人則記
      載鄭世明為系爭土地之使用代繳人。」並無爭執（見原審
      調字卷第43頁），堪認鄭世明辯稱伊為系爭土地地價稅之
      納稅義務人乙節屬實等一切情狀，認系爭租賃甲部分每月
      租金應由原4464元調整為4萬6038元（調幅10.31倍〈46,03
      8÷4,464=10.31，小數點三位以下四捨五入〉，調整後之每
      平方公尺每月租金約為55元〈46,038÷842.15=55〉），系爭
      租賃乙部分每月租金則應由原1萬5536元調整為14萬1551
      元（調幅9.11倍〈141,551÷15,536=9.11，小數點三位以下
      四捨五入〉，調整後每平方公尺之每月租金約為46元〈141,
      551÷3,055.05=46〉），始符公平。末查，系爭租賃甲部分
      即○○000、000-0地號土地之108年公告地價為每平方公尺1
      萬6400元，系爭租賃乙部分即○○000、000-0地號土地之10
      8年公告地價為每平方公尺1萬3900元（見本院卷第241、2
      43頁），以八成計算其申報地價，分別為每平方公尺1萬3
      120元及1萬1120元，系爭土地每月租金經調整如前述金額
      後，系爭租賃甲部分之年租金為55萬2456元（46,038×12=
      552,456），為申報地價之5%（552,456÷〈13,120×842.15〉
      =5%）；系爭租賃乙部分之年租金為169萬8612元（141,55
      1×12=1,698,612），亦為申報地價之5%（1,698,612÷〈11,
      120×3,055.05=5%），經核均未逾土地法第105條準用第97
      條之規定，於租用基地建築房屋時，租金以不超過土地及
      其建築物申報總價年息10%之限制，附此敘明。   
五、綜上所述，富隴公司等4人依民法第227條之2第1項、第442
    條規定，請求自108年9月4日起調整系爭租賃甲部分之月租
    金為4萬6038元，系爭租賃乙部分之月租金為14萬1551元部
    分，為有理由，應予准許。逾此部分，則無理由，不應准許
    。原審就上開不應准許部分，駁回富隴公司等4人之請求，
    及就應准許部分，為鄭世明敗訴之判決，均無不合。富隴公
    司等4人就其敗訴部分不服；鄭世明就系爭租賃甲部分調整
    每月租金逾3萬6830元，系爭租賃乙部分調整每月租金逾11
    萬3241元部分不服，各自提起上訴指摘原判決該部分不當，
    求予廢棄改判，均無理由，其上訴均應予駁回。
六、本件事證已臻明確，兩造其餘之攻擊或防禦方法及所用之證
    據，經本院斟酌後，認為均不足以影響本判決之結果，爰不
    逐一論列，附此敘明。
七、據上論結，本件兩造之上訴，均為無理由。依民事訴訟法第
    449條第1項、第78條、第85條第1項，判決如主文。
中　　華　　民　　國　　110 　年　　11　　月　　10　　日
                  民事第十四庭  
                        審判長法  官  蔡和憲
                              法  官  周珮琦
                              法  官  周群翔
正本係照原本作成。
鄭世明不得上訴。
富隴公司等4人如不服本判決，應於收受送達後20日內向本院提
出上訴書狀，其未表明上訴理由者，應於提出上訴後20日內向本
院補提理由書狀（均須按他造當事人之人數附繕本）上訴時應提
出委任律師或具有律師資格之人之委任狀；委任有律師資格者，
另應附具律師資格證書及釋明委任人與受任人有民事訴訟法第46
6條之1第1項但書或第2項所定關係之釋明文書影本。如委任律師
提起上訴者，應一併繳納上訴審裁判費。
中　　華　　民　　國　　110 　年　　11　　月　　10　　日

                              書記官  秦千瑜